臺北高等行政法院裁定　　　　　　　　　　　　　　九十二年度訴字第二九五一號
　　原　　　告　昌磊電子工業股份有限公司
　　代　表　人　甲○○
　　訴訟代理人　王永春律師
　　被　　　告　財政部臺灣省北區國稅局
　　代　表　人　許虞哲（局長）
　　訴訟代理人　乙○○
右原告因營利事業所得稅事件，不服財政部中華民國九十二年三月二十一日台財訴字
第０九一００六四０七九號訴願決定，提起行政訴訟，本院裁定如左：
    主      文
原告之訴駁回。
訴訟費用由原告負擔。
    理      由
一、本件起訴時被告之代表人原為林吉昌，嗣於本件訴訟程式進行中變更為許虞哲，
    茲由其聲明承受訴訟，核無不合，應予准許，合先敘明。
二、按「納稅義務人對於核定稅捐之處分如有不服，應依規定格式，敘明理由，連同
    證明文件，依左列規定，申請復查：一、依核定稅額通知書所載有應納稅額或應
    補稅額者，應於繳款書送達後，於繳納期間屆滿翌日起算三十日內，申請復查。
    」、「納稅義務人對稅捐稽徵機關之復查決定如有不服，得依法提起訴願及行政
    訴訟」，分別為稅捐稽徵法第三十五條第一項第一款、第三十八條第一項所明定
    ，是申請復查係稅捐案件提起訴願及行政訴訟前必先踐行之法定程序。次按「行
    政官署於受理訴願時，應先從程序上加以審核，合於法定程序者，才能進而為實
    體上之審理。其不合法定程序而無可補正者，即應予駁回。」、「行為時適用之
    所得稅法第八十二條第一項（現行法為稅捐稽徵法第三十五條第一項）規定之申
    請復查，為提起訴願以前必先踐行之程序。若不經復查而逕為行政爭訟，即非法
    所許。」，行政法院（現改制為最高行政法院）分別著有四十九年度判字第一號
    及六十二年度判字第九十六號判例。
三、本件原告八十四年度營利事業所得稅結算申報，原列報其他收入新台幣（下同）
    三、八七八、六０六元、全年所得額二五、一三九、七二六元。經被告初查依課
    稅歸戶清單資料調增海關退稅收入四、五九七、六五四元，核定其全年所得額為
    四０、八三三、三五六元，補徵稅額一、九六一、七０三元，並依所得稅法第一
    百十條第一項規定按所漏稅額一、一五八、八五二元處一倍之罰鍰一、一五八、
    八００元（計至百元止）。原告不服，就外銷退稅收入及罰鍰部分申經復查結果
    ，原調增所得四、五九七、六五四元應予變更自其他收入調減，變更全年所得額
    為三六、二三五、七０二元，並變更罰鍰為四、七００元。原告仍表不服，就投
    資損失部分提起訴願，遭決定駁回，遂向本院提起行政訴訟。
四、經查本件原告不服被告九十一年七月四日北區國稅法字第九一０００一七四八二
    號復查決定，提出更正申請書，核其用語雖係「申請更正」字樣，惟究其性質係
    對上開復查決定不服，應視為訴願之提起，先予陳明。本件原告八十四年度營利
    事業所得稅事件，原告僅就其他收入（即外銷退稅收入及罰鍰）部分關於退稅金
    額一三、三四八、０五四元申請復查，對於投資損失項目並未爭執或表示不服，
    此觀卷附原告九十年八月七日復查申請書影本即明，是原告既未就投資損失項目
    申請復查，依首揭法條規定及判例意旨，其對之逕行提起訴願，自非法所許，訴
    願決定予以駁回，並無違誤，原告復對之提起行政訴訟，顯不合法，應予駁回。
    另本件訴訟既不合法，其實體上之理由，自無庸審酌論究，併予述明。
五、依行政訴訟法第一百零七條第一項第十款、第一百零四條、民事訴訟法第九十五
    條、第七十八條，裁定如主文。
中　　華　　民　　國　　九十三　　　年　　　十一　　　月　　　三十　　　日
                            臺 北 高 等 行 政 法 院  第 三 庭
                                           審 判 長  法    官  鄭忠仁
                                                     法    官  楊莉莉
                                                     法    官  林育如
右為正本係照原本作成。
如不服本裁定，應於送達後十日內向本院提出抗告狀（須按他造人數附繕本）。
中　　華　　民　　國　　九十三　　　年　　　十一　　　月　　　三十　　　日
                                                     書 記 官　林惠堉
